【裁判字號】    96,易,580
【裁判日期】    970307
【裁判案由】    詐欺
【裁判全文】
臺灣桃園地方法院刑事判決                96年度易字第580號
公  訴  人  臺灣桃園地方法院檢察署檢察官
被      告  甲○○○
上列被告因詐欺案件，經檢察官提起公訴（95年度偵緝字第35號
），經本院訊問被告後，被告自白犯罪，檢察官聲請協商判決，
經本院為協商判決如下：
    主  文
甲○○○連續意圖為自己不法之所有，以詐術使人將本人之物交
付，處有期徒刑陸月，如易科罰金，以參佰元（即新臺幣玖佰元
）折算壹日，減為有期徒刑參月，如易科罰金，以參佰元（即新
臺幣玖佰元）折算壹日，緩刑參年，並應於民國玖拾柒年拾月參
拾壹日給付乙○○新臺幣參拾伍萬元。
    事實及理由
一、犯罪事實：
    甲○○○為桃園縣中壢市○○○路○ 段111 之1 號「喜相逢
    飲食店」之負責人，於民國87年4 月至5 月間某日，明知渠
    並無償債能力，又無還款意願，竟基於意圖為自己不法所有
    之概括犯意，向乙○○佯稱要擴大「喜相逢飲食店」規模，
    急需金錢周轉為由，希望乙○○能貸予金錢，乙○○不疑有
    他，於89年5 月間先後借3 次各新臺幣（下同）50萬元予甲
    ○○○，甲○○○則分別提供面額50萬元、25萬元、20萬元
    、20萬元及40萬元，到期日分別為87年9 月26日、87年11月
    10 日 、87年11月12日、87年11月15日及88年3 月20日之支
    票5紙 作為擔保，詎支票到期日屆期前，甲○○○竟又簽發
    面額150 萬元，到期日為89年6 月12日之本票1 紙交予乙○
    ○，以要求乙○○不要提示上開支票，並於89年10月30日簽
    立切結書，約定以分期攤還方式清償借款，而甲○○○亦於
    89年11月15日再開立票據金額含本息共206 萬3945元之本票
    50張予乙○○收執，嗣經乙○○再三催討欠款，提示上開支
    票亦遭退票，而甲○○○竟避不見面，仍未還款，乙○○至
    此始知受騙。
二、證據：
    (一)被告甲○○○之自白。
    (二)證人乙○○於偵查之證述。
    (三)被告甲○○○89年10月30日所簽立之切結書。
    (四)被告甲○○○所開立之本票51張、支票5 張。
    (五)臺灣票據交換所桃園縣分所95年6 月26日（95）臺票桃字
      第408 號函。
    (六)甲○○○之支票存款印鑑卡。
三、本件經檢察官與被告於審判外達成協商之合意且被告已認罪
    ，其合意內容為：被告願受科刑範圍為有期徒刑6 月之宣告
    ，再依中華民國96年罪犯減刑條例第2 條第1 項第3 款減其
    刑期2 分之1 為有期徒刑3 月（被告前於95年10月31日經臺
    灣桃園地方法院檢察署通緝，於95年12月19日為警查獲，並
    非中華民國96年罪犯減刑條例第5 條不得減刑之情形。），
    緩刑3 年，緩刑宣告應履行之條件為：被告應於97年10月31
    日向被害人乙○○給付35萬元。經查前述協商合意並無刑事
    訴訟法第455 條之4 第1 項所列情形之一，檢察官聲請改依
    協商程序而為判決，本院爰不經言詞辯論，於協商合意範圍
    內為協商判決。
四、附記事項：
    被告與被害人已於97年1 月22日至桃園縣中壢市調解委員會
    調解成立，調解內容為：被告應給付被害人75萬元，被告當
    場給付被害人40萬元，97年10月31日應再給付35萬元等情，
    有桃園縣中壢市調解委員會調解筆錄可稽，被告應於97年10
    月31日給付被害人35萬元之部分既作為緩刑宣告之履行條件
    ，依刑法第74條第4 項、第75條之1 第1 項第4 款規定，該
    條件得作為民事強制執行名義，且被告如有違反上開條件情
    節重大者，得撤銷緩刑宣告。
五、協商判決除有刑事訴訟法第455 條之4 第1 項第1 款於本訊
    問程序終結前，被告撤銷協商合意或檢察官撤回協商聲請者
    ；第2 款被告協商之意思非出於自由意志者；第4 款被告所
    犯之罪非第455 條之2 第1 項所定得以協商判決者；第6 款
    被告有其他較重之裁判上一罪之犯罪事實者；第7 款法院認
    應諭知免刑或免訴、不受理者情形之一，及違反同條第2 項
    「法院應於協商合意範圍內為判決；法院為協商判決所科之
    刑，以宣告緩刑或2 年以下有期徒刑、拘役或罰金為限」之
    規定者外，不得上訴。
六、應適用之法條：刑事訴訟法第455 條之4 第2 項、第455 條
    之8 、第299 條第1 項前段，修正後刑法第2 條第1 項前段
    、修正前刑法第56條、刑法第339 條第1 項，修正前刑法第
    41條第1 項前段、修正後刑法第74條第1 項第1 款、第2 項
    第3 款，修正前罰金罰鍰提高標準條例第2 條，刑法施行法
    第1 條之1 第1 項、第2 項前段，中華民國96年罪犯減刑條
    例第2 條第1 項第3 款、第7 條、第9 條。
七、如有前述例外得上訴之情形，又不服本件判決，得自收受判
    決送達之日起10日內，向本院提出上訴書狀，上訴於第二審
    法院。
八、本案經檢察官徐文豪到庭執行職務。
中   華   民   國    97    年     3     月     7      日
                    臺灣桃園地方法院刑事第四庭
                        審判長法  官    黃斯偉
                              法  官    張淑華
                              法  官    蘇昭蓉
本件原本與正本無異。
如有前述例外得上訴之情形，又不服本件判決，得自收受判決送
達之日起10日內，向本院提出上訴書狀，上訴於第二審法院。
                              書記官    黃俊燁
中    華    民    國    97    年    3     月    7     日
附錄本案論罪科刑法條：
中華民國刑法第339條
（普通詐欺罪）
意圖為自己或第三人不法之所有，以詐術使人將本人或第三人之
物交付者，處5 年以下有期徒刑、拘役或科或併科1 千元以下罰
金。
以前項方法得財產上不法之利益或使第三人得之者，亦同。
前二項之未遂犯罰之。


司法院資訊處製作；財團法人民間司法改革基金會備份。
